【裁判字號】    92,竹簡,157
【裁判日期】    920429
【裁判案由】    
【裁判全文】
臺灣新竹地方法院民事簡易判決  九十二年竹簡字第一五七號
    原      告  鼎安人力仲介有限公司
    法定代理人  乙○○
    被      告  甲○○
右當事人間損害賠償事件，本院判決如左：
    主      文
原告之訴及假執行之聲請均駁回。
訴訟費用由原告負擔。
    事實及理由
壹、原告之聲明：
（一）被告應給付原告新台二十萬元，及自起訴狀繕本送達翌日起至清償日止，按年
      息百分之五計算之利息。
（二）願供擔保請准宣告假執行。
貳、陳述：
一、原告起訴主張：被告甲○○原為原告公司員工，其於民國九十一年五月二十四日
    離職時簽立員工離職切結書，同意於離職後一年內不得對外從事與人力仲介業相
    關之行業等，詎被告離職後，竟聯絡原告公司之客戶，原告則於九十一年七月一
    日、九十一年十二月二日致函被告不得違反上開員工離職切結書內容，被告竟置
    之不理，仍公然拜訪原告之客戶林美蓉、黃棕麟，及協助原告所仲介之印尼籍女
    傭ＤＡＲＳＩＮＩ結算存款及稅金，被告所為顯已違反上開員工離職切結書內容
    ，侵害原告公司商譽，爰依民法第一百八十四條之規定，請求被告賠償如訴之聲
    明第一項所示之損害及法定利息，並提出員工離職切結書、律師函、名片、聲明
    書等件為證，並聲請訊問證人林美蓉、黃棕麟、葉矢如。
二、被告則以其離職時，原告要求其簽立員工離職切結書後，始願與之結算薪資，故
    而簽立員工離職切結書。雖被告曾於於九十一年九月間途經林美蓉經營的小吃店
    ，然僅入內用餐，並未談及仲介女傭之事，被告離職後並未違反員工離職切結書
    而從事人力仲介行業。再因被告自八十九年四月間起進入路易士人力仲介有限公
    司（下稱路易士公司）從事人力仲介工作，迄至八十九年六月間因公司經營者結
    束合夥關係，其被分配至訴外人伍小姐所經營之公司，嗣原告於八十九年十二月
    間承接伍小姐業務，被告遂成為原告公司員工，而原告所提之客戶林美蓉、黃棕
    麟均屬被告在八十九年四月、六月間仍在路易士公司工作期間所承接之客戶，故
    該客戶持有其在路易士公司所發放之名片等語，資為抗辯。
、法院之判斷：
一、原告主張被告於九十一年五月二十四日自原告公司離職，並簽立員工離職切結書
    載明：離職後一年內不得對外從事與人力仲介業相關之行業等情，詎被告離職後
    ，竟仍公然拜訪原告之客戶林美蓉、黃棕麟，及協助原告所仲介之印尼籍女傭Ｄ
    ＡＲＳＩＮＩ結算存款及稅金，被告顯已違反上開員工離職切結書內容，侵害原
    告公司商譽等情，被告固不否認簽立員工離職切結書，惟否認違反切結書內容等
    語置辯。經查：
（一）按當事人主張有利於己之事實者，就其事實有舉證之責任，民事訴訟法第二百
      七十七條定有明文。次按民事訴訟如係由原告主張權利者，應先由原告負舉證
      之責，若原告不能舉證，以證實自己主張之事實為真實，則被告就其抗辯事實
      即令不能舉證，亦應駁回原告之請求（最高法院八十二年度台上字第一七二三
      判決參照）。準此，原告自應舉證證實其主張被告違反上開員工離職切結書內
      容為真實，合先敘明。
（二）查原告雖提出兩造所不爭執之員工離職切結書，及律師函、名片、聲明書等件
      ，並聲請通知證人葉矢如、林美蓉、黃棕麟到庭為證。惟查：
      (1)觀諸原告所提律師函內容，核與本件起訴狀內容大致相符，被告雖不否認收
        受律師函之情，然其既否認違反員工離職切結書之情，是原告片面委發之律
        師函內容，無足證明被告違反員工離職切結書之情。
      (2)另就原告提出路易士名片一節，被告則以自八十九年四月間起在路易士公司
        從事人力仲介工作，訴外人黃棕麟、林美蓉均係該時所承接之客戶，故而持
        有其在路易士公司之名片等語置辯，原告亦不爭執被告前曾在路易士公司從
        事人力仲介工作之情，又原告所聲請訊問之證人即路易士公司負責人葉矢如
        到庭結證述：「（所提示之名片）這是公司制式名片。被告於民國八十九年
        時在路易士公司任職，八十九年七月公司拆夥，被告與吳麗珍自組公司，後
        來也沒有回路易士公司，我與被告是朋友但無業務上往來」等語，是認原告
        提出該名片，仍無足證明被告離職後前往路易士公司從事人力仲介相關行業
        。
      (3)另原告提出印尼籍女傭ＤＡＲＳＩＮＩ出具之聲明書，主張被告為該女傭結
        算存款及稅金之情，被告則否認文書之真正，而原告自認該名女傭已於九十
        二年四月十一日因僱傭契約期滿返回印尼，原告亦未舉證以證實聲明書形式
        上之真正及所載內容為真正，自難認其主張為真實。
      (4)此外，本院依原告聲請通知證人林美蓉、黃棕麟到庭為證，證人均未到場為
        證，復經原告自認：證人不願出庭作證，致其無法提出相關證據為佐證等語
        ，是無有利原告之證詞供本院審酌。
（三）綜上所述，原告所提上開事證尚無足證明被告離職後有違反員工離職切結書情
      事，並經原告自認無法另舉證以證實其說，是其前開主張，難認真實。從而，
      原告依民法第一百八十四條之規定，請求被告賠償如訴之聲明第一項所示之損
      害及法定利息，自無理由，應予駁回。
二、原告受敗訴判決，其假執行之聲請即失所依據，應併予駁回。
四、結論，本件原告之訴為無理由，依民事訴訟法第四百三十六條第二項、第七十八
    條，判決如主文。
中      華      民      國    九十二    年      四      月    二十九    日
                                  臺灣新竹地方法院新竹簡易庭
~B法      官  黃美文
右為正本係照原本作成。
如對本判決上訴，須於判決送達後廿日內向本院提出上訴（須按他造當事人之人數附
繕本）。
~B書  記  官  洪木志
中      華      民      國    九十二    年      四      月    三十      日


司法院資訊處製作；財團法人民間司法改革基金會備份。
